臺灣臺北地方法院交通事件裁定　　　　93年度交聲字第1050號
異議人即
受處分人　　甲○○
上列異議人受處分人因違反道路交通管理處罰條例案件，對於交
通部公路總局臺北區監理所中華民國93年8月31日所為之處分（
原處分案號：北監自裁字裁40-R00000000號），聲明異議，本院
裁定如下：
    主  文
異議駁回。
    理  由
一、按四輪以上汽車在劃有快慢車道分隔線之道路行駛，除起步
    、準備停車、臨時停車或轉彎外，不得行駛慢車道，道路交
    通安全規則第九十五條第二項前段定有明文。又汽車駕駛人
    ，爭道行駛而在多車道不依規定駕車者，處新臺幣（下同）
    六百元以上一千八百元以下罰鍰，並記違規點數一點，道路
    交通管理處罰條例第四十五條第四款、第六十三條第一項第
    一款定有明文。
二、本件異議人即受處分人甲○○駕駛其所有車號HL－9518號自
    用小客車，於民國93年5月9日下午6時55分許，沿基隆市○
    ○路南向北方向行駛，行經基隆市○○路即劃設有快慢車道
    分隔線路段，未遵路面劃設慢車道為機車優先行駛交通標誌
    之指示，駕駛前開車號自用小客車行駛於機車優先之慢車道
    上，經基隆市警察局第二分局執勤員警發現當場攔停，以受
    處分人有爭道行駛而在多車道不依規定駕車之違規行為掣單
    舉發，經受處分人收受舉發通知單，未於通知單上所載應到
    案日期前向原處分機關提出申訴，原處分機關依舉發單位調
    查結果，認受處分人有前開違規行為，乃依前揭道路交通管
    理處罰條例第四十五條第四款（原裁決書贅引第一項）、第
    六十三條第一項及違反道路交通管理事件統一裁罰基準表之
    規定，裁處一千八百元，並記違規點數一點。
三、訊據受處分人甲○○固坦承有於前開時、地駕駛上述自用小
    客車行駛於機車優先道之事實，惟辯稱：伊行經該路段劃設
    有快車道及機車優先道，車輛欲前往路邊暫停，必須進入外
    側車道始能完成，故違規舉發為無理由；又該路段有一家大
    型餐廳，前有車輛任意停放併排停車，未見疏導或取締因而
    造成道路阻塞，造成受處分人行駛於不得不行駛於慢車道上
    為警舉發，因而聲明異議等語。
四、經查：
（一）受處分人上述違規行為，業據證人即舉發員警林萬森出庭
      具結證稱：「（舉發情形如何？）93年5月9日，我在基隆
      市○○路執行下午6時至下午8時的交通整理勤務，在下午
      6時55分時，有許多車輛違規，我攔到受處分人駕駛的HL-
      9518號自小客車行駛機車優先道，我就依規定告發。（基
      隆市○○路是幾線道？）它有一線是汽車道，有一線是慢
      車道是機車的優先道，路面上有標示機車優先道幾個字，
      機車道及汽車道是一般的線來劃分，但是機車道比較窄。
      （你還記得當時受處分人如何行駛機車優先道的？）當天
      是假日，整個汽車道都是阻塞，我看到這部車行駛機車優
      先道，我就把它攔下來，大概它行駛在機車優先道約一、
      二百公尺。」（參見93年11月25日本院訊問筆錄第2、3頁
      ）等語綦詳，並有證人當庭繪製現場簡圖一幅附卷可稽，
      核與受處分人於本院訊問當日所繪之現場簡圖大致相符。
      而證人乃為原處分機關所認定受處分人有前開違規行為之
      原證人，其並到庭在本院法官面前以言詞供述本件訴訟上
      之待證事實─即受處分人有前揭違規事實，因證人所言詳
      實，本院由其上開供述已得有受處分人確有前開違規行為
      之心證，且於本件卷存證據資料內並無任何積極證據足以
      證明證人前揭供述係屬虛偽，亦無有足以令人顯信供述為
      不可採之品行證據或前科證據存在，本院自不得僅以證人
      為本件開單告發受處分人之員警而全盤抹煞其在訴訟上所
      具有之原證人資格。
（二）又查，依道路交通安全規則第九十五條第二項前段，如有
      停車或臨時停車，雖可跨越快慢車道分隔線進入慢車道，
      惟其駛出分隔線至停車地點，應在幾公尺以內？及再啟駛
      進入外側快車道，應於幾公尺以內？則宜考量各路段之交
      通狀況、管制設施、實際駕駛行為與駕駛人之動機等，個
      案認定處理（參見交通部九十一年四月三日交路字第０九
      一００四００三０號函）。是以本院依上述證人林萬森所
      述，受處分人於慢車道上已行駛約一、二百公尺，且參酌
      受處分人自承於變換車道時，還在找停車位（本院九十三
      年十一月二十五日訊問筆錄）等情，縱受處分人雖於本院
      調查時供稱其係為了路邊臨時停車，才會行使慢車道等情
      屬實，其距離顯已超過合理之範圍，足認有依規定未讓機
      車優先行駛之違規事實。又受處分人前開違規地點附近或
      有併排停車之事實，因而影響行經該路段車輛之交通順暢
      ，然與本件受處分人違規責任之成立係屬二事。本件事證
      明確，受處分人駕駛前開車號自用小客車行駛於機車優先
      道之違規行為堪以認定。
五、綜上所述，受處分人既有駕駛前開車號自用小客車爭道行駛
    而在多車道不依規定駕車之違規行為，原處分機關依前揭道
    路交通管理處罰條例第四十五條第四款、第六十三條第一項
    第一款及違反道路交通管理事件統一裁罰基準表之規定，依
    最高額裁處受處分人罰鍰一千八百元，並記違規點數一點，
    核無違誤，本件受處分人之異議為無理由，自應將其異議駁
    回。
據上論斷，應依道路交通案件處理辦法第十九條，裁定如主文。
中　　華　　民　　國　　94　　年　　2 　　月　　2 　　日
　　　　　　　　　交通法庭法  官 胡宗淦
以上正本證明與原本無異。
如不服本裁定，應於送達後5日內，向本院提出抗告狀。
                          書記官 張耀鴻
中　　華　　民　　國　　94　　年　　2 　　月　　2 　　日
